【裁判字號】    98,交聲,452
【裁判日期】    980331
【裁判案由】    交管條例聲異
【裁判全文】
臺灣板橋地方法院交通事件裁定         98年度交聲字第452號
原處分機關  交通部公路總局臺北區監理所板橋監理站
異  議  人
即受處分人  甲○○
上列異議人即受處分人因違反道路交通管理處罰條例事件，對於
交通部公路總局臺北區監理所板橋監理站民國98年2 月25日所為
之處分（原處分案號：板監裁字第裁41-A00YCD384號），聲明異
議，本院裁定如下：
    主  文
異議駁回。
    理  由
一、原處分意旨略以：異議人即受處分人甲○○於民國98年1 月
    21日15時36分許，騎乘車號5HL-873 號重型機車，行經臺北
    市○○路與延吉街口時，未依兩段式左轉標誌之指示而逕行
    左轉，因而有「不依標誌、標線、號誌指示」之違規行為，
    經臺北市政府警察局大安分局警員當場攔停，並以掌電字第
    A00YCD384 號違反道路交通管理事件通知單（下稱舉發通知
    單）舉發，再經原處分機關於98年2 月25日以板監裁字第裁
    41-A00YCD384號違反道路交通管理事件裁決書，依道路交通
    管理處罰條例第48條第1 項第2 款之規定，裁處罰鍰新臺幣
    （下同）600 元，並依同條例第63條第1 項第1 款之規定，
    記違規點數1 點。
二、異議意旨略以：伊當時係沿延吉街往南方向行駛，行至延吉
    街與仁愛路之交岔路口時，再右轉仁愛路，然伊於右轉時，
    因車輛阻礙而延緩右轉，因而遭警員誤判自延吉街往北方向
    行駛而左轉仁愛路，是伊並無違規，又舉發警員攔停伊時，
    係單獨一人在執勤，而該名警員當時已就其他違規車輛為舉
    發開單中，自無法清楚辨別伊當時之行進路線，且該警員又
    拒絕伊請求調閱路口監視器，是原處分顯有錯誤，請求撤銷
    原處分云云。
三、按道路交通管理處罰條例所稱之汽車，包括機器腳踏車；按
    汽車駕駛人轉彎時，不依標誌、標線、號誌之指示者，處新
    臺幣600 以上1,800 元以下罰鍰；駕駛汽車違反道路交通管
    理處罰條例第48條規定者，除應依該條所規定之罰鍰處罰外
    ，並記違規點數1 點，道路交通管理處罰條例3 條第8 款、
    第48條第1 項第2 款、第63條第1 項第1 款分別定有明文。
四、經查：異議人於98年1 月21日15時36分許，駕駛車號5HL-87
    3 號重型機車，行經臺北市○○路與延吉街之交岔路口之情
    ，為異議人所不爭執，並經證人即本件舉發警員乙○○於本
    院訊問時證述明確，堪信屬實。異議人雖以前詞置辯，然異
    議人確有於前揭時、地，駕駛其所有之車號5HL-873 號重型
    機車，不依規定兩段式左轉違規之情，業據證人乙○○於本
    院訊問時具結證稱：我當天是在該處執行一般交通違規取締
    勤務，我當天在路口看到異議人從延吉街南往北的方向直接
    左轉往仁愛路往西的方向行駛，但是該路口要兩段式左轉，
    不可以直接左轉，所以我就直接把異議人攔停下來並且告發
    等語（見本院98年3 月26日訊問筆錄第2 頁），而證人乙○
    ○係於執行勤務當中，偶然發現本件違規事實，衡情應無設
    詞攀誣，或虛構違規事實以陷害異議人之可能。況警員執行
    公務時，本身即受有行政懲處責任之監督，且其到庭具結作
    證，更係以刑事責任擔保其證言之真實性，故證人前開證述
    內容，以及其所記錄舉發之本件違規事實，應無不可採信之
    處，且證人乙○○亦明確證稱：當天是下午3 點多，所以我
    看得很清楚，視線沒有阻礙，我當時還沒有在開罰單，只是
    站在路口攔車，所以當時還在攔車，我看得很清楚等語（見
    本院98年3 月26日訊問筆錄第3 頁），足徵證人乙○○確有
    親眼目擊異議人有騎乘前開機車，自延吉街往南方向直行至
    該路口，有直接左轉之「不依標誌、標線、號誌指示」違規
    行為無疑，自無錯認誤判之虞。是異議人猶空言辯稱：伊係
    右轉而非左轉，且員警當時在開單告發其他違規人，無法清
    楚辨別伊之行進方向，又未調閱路口監視器為證明云云，無
    非事後卸責之詞，殊無可採。
五、綜上所述，本件異議人確有於前揭時、地，有「不依標誌、
    標線、號誌之指示」之違規行為，事證明確。從而，原處分
    機關依道路交通管理處罰條例第48條第1 項第2 款之規定，
    裁處罰鍰600 元，並依同條例第63條第1 項第1 款之規定，
    記違規點數1 點，其認事用法均無違誤，裁罰亦無不當，本
    件異議為無理由，應予駁回。
據上論斷，應依道路交通管理處罰條例第87條第2 項，道路交通
案件處理辦法第19條，裁定如主文。
中    華    民    國    98    年    3     月    31    日
                  交通法庭    法  官  鄧雅心
以上正本證明與原本無異。
如不服本裁定，應於送達後5 日內，向本院提出抗告狀。
                              書記官  王小芬
中    華    民    國    98    年    3     月    31    日


司法院資訊處製作；財團法人民間司法改革基金會備份。
